臺灣桃園地方法院刑事判決
                                     109年度侵訴字第53號
公  訴  人  臺灣桃園地方檢察署檢察官 
被      告  吳璧合



選任辯護人  趙平原律師
上列被告因妨害性自主案件，經檢察官提起公訴（109 年度偵字
第9263 號），本院判決如下：
    主  文
甲○○對未滿十四歲女子犯強制性交罪，處有期徒刑捌年陸月。
    事  實
甲○○在桃園市八德區某補習班（地址及名稱均詳卷）擔任教師
，代號AE000-A000000 號（起訴書誤載為AE000-A109027 ，應予
更正）之女童（民國000 年0 月生，真實姓名年籍均詳卷，下稱
A 女）則為該補習班之學生。吳壁合明知A 女係未滿7 歲之兒童
，對於性自主能力及事物判斷能力均未成熟，且對於性事尚屬懵
懂無知，並無同意或拒絕為性行為之意思能力，可以任其擺佈，
竟萌生對未滿14歲之女子犯強制性交之犯意，於109 年1 月21日
上午8 時30分許，在上址補習班之廁所，佯稱欲與A 女玩猜食物
名稱之遊戲，以眼罩遮住A 女眼睛後，將果醬塗在其生殖器上，
再把生殖器放入A 女口中，以此方式與A 女為性交行為得逞。
    理  由
一、認定事實之理由及依據：
    上開犯罪事實，業據被告甲○○於警詢、偵訊、本院準備程
    序及審理時均坦承不諱（見臺灣桃園地方檢察署109 年度偵
    字第9263號卷【下稱偵卷】第9 頁至第15頁、第85頁至第87
    頁，本院109 年度侵訴字第53號卷【下稱本院卷】一第60頁
    ，本院卷二第42頁、第76頁），核與證人即被害人A 女、證
    人即A 女母親代號AE000-A109027A號、證人即A 女父親代號
    AE000-A109024B號、證人即補習班老師陳○菊於偵查中之證
    述相符（見偵卷第35頁至第39頁、第41頁至第46頁、第49頁
    至第52頁），並有現場照片、監視器錄影畫面翻拍照片、通
    訊軟體對話記錄等件在卷可稽（見偵卷第53頁至第59頁、第
    60頁至第67頁、第68頁、第69頁），足徵被告上開任意性自
    白與事實相符，堪予採信。是本件事證已臻明確，被告上開
    犯行足堪認定，應予依法論科。
二、論罪科刑：
（一）查被告行為後，刑法第222 條條文雖於110 年6 月9 日修
      正公布，惟就被告所犯條款並未修正，即無庸為新舊法比
      較。又被害人A 女係於102 年3 月出生，有性侵害案件代
      號與真實姓名資料在卷可稽（見偵卷不公開卷第3 頁），
      是A 女於被告為本案犯行時，為未滿14歲之人。次按所謂
      「性交」者，謂非基於正當目的所為之下列性侵入行為：
      一、以性器進入他人之性器、肛門或口腔，或使之接合之
      行為。二、以性器以外之其他身體部位或器物進入他人之
      性器、肛門，或使之接合之行為，刑法第10條第5 項定有
      明文；而刑法上之猥褻行為，係指性交以外足以興奮或滿
      足性慾之一切色情行為而言，是被告於前揭時、地，將其
      生殖器放入A 女口中之行為，當屬性交行為無疑。是核被
      告所為，係犯刑法第222 條第1 項第2 款對於未滿14歲之
      女子為強制性交罪。又被告所犯刑法第222 條第1 第2 款
      之對未滿14歲之女子為為強制性交罪，雖係對於未滿18歲
      之少年故意犯罪，然因該罪將「對未滿14歲男女犯之者」
      列為犯罪構成要件，亦即已就被害人之年齡設有特別規定
      ，自無庸再依兒童及少年福利與權益保障法第112 條第1
      項之規定加重其刑。
（二）被告及其辯護人雖辯稱：本件應有刑法第19條規定之適用
      云云。然本案經送衛生福利部桃園療養院鑑定被告本案行
      為時之精神狀況，其鑑定結果為：「吳員（按即被告）符
      合戀童症（Pedophilic disorder ），排他型，性欲只受
      女性吸引的診斷。吳員未因精神症狀或疾患，其辨識行為
      違法或依其辨識而行為之能力，有降低或達不能的程度，
      有衛生福利部桃園療養院110 年7 月16日桃療癮字第1105
      002008號函檢附之精神鑑定報告書存卷可考（見本院卷一
      第123 頁至第136 頁）。上開鑑定報告，係由合格精神科
      醫師，依科學方法所為之鑑定，堪以採認，併參酌被告於
      警詢、偵訊、本院準備程序及審理時均可明確陳述犯案經
      過及手法，於偵訊時更供稱：因為做這件事情讓伊很害怕
      ，所以就利用中午的時候去買熱狗，然後跟A 女說這就是
      遊戲時吃的熱狗等語（見偵卷第86頁），是被告犯後擔心
      犯行曝光，猶特地前往便利商店購買熱狗以圓謊，又被告
      在其形跡敗露後，曾下跪求取A 女父親之原諒，亦據證人
      AE000-A109024B號、陳○菊證述明確（見偵卷第44頁、第5
      1頁），可見被告明知自身所為不法，也知悉其行為會遭
      受譴責，其主觀認知上並無欠缺邏輯或脫離現實之情形，
      可認其辨識其行為違法之能力並未減損；又被告自109 年
      1 月起即擔任本案補習班教師，教導A 女已有相當時日，
      並非初見A 女即為性侵害行為，顯見被告並非不能抑制其
      性衝動，是本院綜合上情，認被告辨識行為違法，或依其
      辨識而控制其行為之能力並未有何顯著減低或喪失之情形
      ，故本案並無刑法第19條規定之適用。
（三）被告及其辯護人雖以上開鑑定報告之檢驗方式過於粗略為
      由，請求重新鑑定云云，然上開鑑定報告已對於被告犯案
      之動機、生理狀態、心理機制為詳細之觀察，並綜合參考
      被告自述之涉案經過、本案偵查及審理卷宗（含被告身心
      科病歷紀錄、心理諮商紀錄）而為鑑定，可認鑑定意見係
      綜合考量被告整體心理狀態、客觀行為，認定被告並無辨
      識能力或控制能力顯著降低之情形。又報告內容明確記載
      ：根據現有證據、病史、卷宗以及吳員現場鑑定過程表現
      ，吳員在鑑定時表示知性騷擾是未經他人同意，碰觸身體
      ，性侵是未經他人同意，性器官交接，猥褻是看對方自慰
      。可見吳員知曉性自主權。吳員在涉案後擔心曝光、被發
      現後先否認再承認，並感到後悔，可見吳員知曉自己涉案
      時行為不對，智能測驗顯示為中等範圍，故吳員涉案時辨
      識行為違法無異常。吳員無精神症狀如命令式聽幻覺、控
      制妄想等，亦未有過憂鬱期、躁期。雖吳員符合戀童症，
      排他型，性欲只受女性吸引，屬性偏好症的一種。然性取
      向不應作為合理化性騷擾、性侵、猥褻等侵犯性自主權行
      為的理由，否則同、異性戀性侵、性騷擾、猥褻亦可合理
      化。由上可知。吳員未因精神症狀或疾患，其辨識行為違
      法或依其辨識而行為之能力，有降低或達不能的程度等語
      ，可見鑑定報告已翔實說明鑑定之理由及結果，則被告及
      其辯護人請求重新鑑定云云，要非可採。況刑法第19條所
      規定之情形，應由法院本其調查證據之結果，加以判斷，
      鑑定人對行為人精神狀態進行鑑定結果，僅為提供某種生
      理或心理學上之概念，供法院判斷，而本院係綜合被告陳
      述及卷內相關證據資料，認被告無刑法第19條適用已如前
      述，並非全然基於精神鑑定報告所蒐集資料認定被告案發
      時精神狀態，是被告與其辯護人為重新精神鑑定云云，要
      無所據，應予駁回。
（四）至被告之辯護人雖以被告並無前科，年紀甚輕，犯後坦承
      犯行，已知所悔悟，請求依刑法第59條酌減其刑云云。惟
      按刑法第59條規定犯罪情狀可憫恕者，得酌量減輕其刑，
      固為法院依法得自由裁量之事項，然非漫無限制，必須犯
      罪另有特殊之原因與環境，在客觀上足以引起一般同情，
      認為即予宣告法定低度刑期尤嫌過重者，始有其適用。是
      為此項裁量減刑時，必須就被告全部犯罪情狀予以審酌在
      客觀上是否有足以引起社會上一般人之同情，而可憫恕之
      情形，始稱適法（最高法院88年度台上字第6683號判決要
      旨參照）；至於犯罪之動機、犯罪之手段、次數、情節或
      犯罪後之態度等情狀，僅可為法定刑內從輕科刑之標準，
      不得據為酌量減輕之理由（最高法院95年度台上字第1319
      號判決意旨參照）。經查，被告雖坦承犯行，惟被告所涉
      刑法第222 條第1 項第2 款之對於未滿14歲之女子為強制
      性交罪，係屬法定本刑「7 年以上有期徒刑」之重罪，且
      對於兒童及少年身心健全發展之保障，乃一般具理性之人
      所共同具有之價值觀念，斷無妄言個人性慾滿足為生理需
      求，而凌駕該等權利保障之理。再觀諸被告未能尊重A 女
      之性自主決定權及身體控制權，利用A 女年紀尚輕，不懂
      反抗之狀態，對A 女為性交行為，日後將造成A 女心理上
      難以磨滅之陰影，顯見被告不知克制，實僅為達縱己私欲
      ，對於A 女之身心發展影響甚鉅，惡性非輕。至被告是否
      坦承犯行，犯罪後態度是否良好，應於量刑時予以斟酌即
      足。是本案依其犯罪之情狀觀之，在客觀上尚無從認為有
      足以引起一般同情之情形，衡諸社會一般人客觀標準，難
      謂有情輕法重之情狀存在。是故，本案被告倘依刑法第59
      條規定予以減刑，反難契合社會法律感情，恐悖離比例原
      則而失均衡，為求個案裁判之妥當，兼及防衛社會之刑罰
      目的，爰不依刑法第59條之規定酌減其刑。
（五）爰審酌被告為逞一己之性慾，罔顧未滿14歲A 女之人格發
      展及心靈感受，利用A 女對被告身為教師之信任，以及A
      女對性事之不解，恣意對A 女為上開性交行為，其犯行不
      僅違背善良風俗，對社會產生負面影響，更對於A 女日後
      之身心健康及人格發展造成嚴重影響，所為應嚴加譴責，
      惟念被告犯後終能坦承犯行，態度尚可，兼衡被告為本案
      犯行之動機、目的、手段、所生危害及被告迄未與A 女及
      其法定代理人達成和解等一切情狀，量處如主文所示之刑
      。
據上論斷，應依刑事訴訟法第299 條第1 項前段，判決如主文。
本案經檢察官乙○提起公訴，檢察官林佳勳到庭執行職務。
中　　華　　民　　國　 110　　年　　12　　月　　7 　　日
                  刑事第十八庭審判長法  官  陳囿辰
                                    法  官  羅文鴻
                                    法  官  姚懿珊
以上正本證明與原本無異。
如不服本判決應於收受判決後20日內向本院提出上訴書狀，並應
敘述具體理由。其未敘述上訴理由者，應於上訴期間屆滿後20日
內向本院補提理由書(均須按他造當事人之人數附繕本)「切勿逕
送上級法院」。 
      　　　　　　　　　　　　　　　書記官　張晏齊
中　　華　　民　　國　　110 　年　　12　　月　　7 　　日
附錄論罪科刑法條全文：
中華民國刑法第222條
犯前條之罪而有下列情形之一者，處7年以上有期徒刑：
一、二人以上共同犯之。
二、對未滿十四歲之男女犯之。
三、對精神、身體障礙或其他心智缺陷之人犯之。
四、以藥劑犯之。
五、對被害人施以凌虐。
六、利用駕駛供公眾或不特定人運輸之交通工具之機會犯之。
七、侵入住宅或有人居住之建築物、船艦或隱匿其內犯之。
八、攜帶兇器犯之。
九、對被害人為照相、錄音、錄影或散布、播送該影像、聲音、
    電磁紀錄。
前項之未遂犯罰之。